【裁判字號】    99,審訴,2967
【裁判日期】    991014
【裁判案由】    毒品危害防制條例
【裁判全文】
臺灣高雄地方法院刑事判決            99年度審訴字第2967號
公  訴  人  臺灣高雄地方法院檢察署檢察官
被      告  乙○○
上列被告因違反毒品危害防制條例案件，經檢察官提起公訴（99
年度偵字第20496 號），本院合議庭裁定由受命法官獨任行簡式
審判程序，判決如下：
    主  文
乙○○施用第一級毒品，處有期徒刑捌月；扣案之海洛因壹包（
驗餘淨重點陸陸公克，純質淨重貳點玖陸公克，含包裝袋壹只
）沒收銷燬，扣案之電子磅秤壹台沒收。又持有第二級毒品純質
淨重二十公克以上，處有期徒刑捌月；扣案之甲基安非他命壹包
（驗前淨重拾點陸公克，驗餘淨重拾點伍公克，含
包裝袋壹只）沒收銷燬，扣案之電子磅秤壹台沒收。應執行有期
徒刑壹年貳月，扣案之海洛因壹包（驗餘淨重點陸陸公克，純
質淨重貳點玖陸公克，含包裝袋壹只）、甲基安非他命壹包（驗
前淨重拾點陸公克，驗餘淨重拾點伍公克，含包裝
袋壹只）均沒收銷燬，扣案之電子磅秤壹台沒收。
    事實及理由
一、犯罪事實：
    乙○○前因施用毒品案件，經本院以96年度毒聲字第972 號
    裁定觀察、勒戒後，認無繼續施用毒品之傾向，於民國97年
    10月30日執行完畢釋放，並經臺灣高雄地方法院檢察署檢察
    官以97年度毒偵緝字第467 號為不起訴處分確定。詎其猶不
    知戒除毒癮，於前述觀察、勒戒執行完畢釋放後5 年內，復
    基於持有、施用第一、二級毒品之犯意，於99年5 月29日晚
    上8 時許，在高雄縣鳳山市五甲某遊藝場，向真實姓名年籍
    不詳、綽號「昌仔」之成年男子，購買數量不詳之海洛因及
    甲基安非他命而持有之，並於99年5 月30日晚上8 時許，在
    其位在高雄縣阿蓮鄉○○路26巷12弄10號住處內，先將第一
    級毒品海洛因摻入香菸後點燃之方式，施用海洛因1 次，其
    後又將第二級毒品甲基安非他命盛裝於玻璃球後，以火燒烤
    吸食煙霧之方式，施用甲基安非他命1 次，嗣於99年5 月31
    日晚間9 時30分許，為警在高雄縣岡山鎮○○路101 巷50號
    旁查獲，當場扣得第一級毒品海洛因1 包（驗餘淨重3.66公
    克，純質淨重2.96公克，含包裝袋1 只）、第二級毒品甲基
    安非他命1 包（驗前淨重33.36 公克，驗餘淨重33.35 公克
    ，含包裝袋1 只）及其所有之電子磅秤1 台，並經乙○○同
    意採尿送驗後，始悉上情。
二、程序部分：
  (一)本件被告乙○○所犯係死刑、無期徒刑、最輕本刑為3 年以
    上有期徒刑以外之罪，其於準備程序中就被訴事實為有罪之
    陳述，經法官告知簡式審判程序之旨，並聽取公訴人、被告
    之意見後，本院合議庭認為適宜而裁定由受命法官獨任進行
    簡式審判程序，先予敘明。
  (二)被告前經送觀察、勒戒、強制戒治執行完畢後5 年內，再犯
    本件施用毒品案件，依毒品危害防制條例第23條第2 項規定
    ，檢察官依法起訴，即無不合。
三、證據：
    上開犯罪事實，有下列證據可資證明：
  (一)高雄縣政府警察局岡山分局扣押筆錄、扣押物品目錄表、現
    場查獲照片。
  (二)台灣檢驗科技股份有限公司99年6 月15日濫用藥物檢驗報告
    、高雄縣政府警察局岡山分局壽天派出所偵辦毒品案件嫌疑
    犯尿液採證檢驗對照表各1 份。
  (三)法務部調查局99年9 月17日調科壹字第09923020680 號濫用
    藥物實驗室鑑定書1 份、扣案之海洛因1 包。
  (四)正修科技大學超微量研究科技中心99年9 月3 日檢驗報告1
    份、扣案之甲基安非他命1 包。
  (四)被告之自白。
四、論罪：
    海洛因、甲基安非他命分別為毒品危害防制條例第2 條第2
    項第1 款、第2 款規定之第一級、第二級毒品，不得施用、
    持有，是核被告乙○○所為，係犯毒品危害防制條例第10條
    第1 項施用第一級毒品罪、第11條第4 項持有第二級毒品純
    質淨重20公克以上罪。就被告施用第一級毒品海洛因之部分
    ，係被告於持有後，進而施用，其持有之低度行為應為施用
    之高度行為所吸收，不另論其持有第一級毒品罪；至被告所
    犯施用第二級毒品之犯行，雖係持有第二級毒品後，進而施
    用，其較低度之持有行為本應為高度之施用行為所吸收，惟
    因被告持有第二級毒品之純質淨重逾20公克以上者，毒品危
    害防制條例第11條第4 項所規範之法定刑度，較同條例第10
    條第2 項之施用第二級毒品罪為重，依重度行為吸收輕度行
    為法理，其施用第二級毒品之輕度行為，應為持有第二級毒
    品純質淨重逾20公克之重度行為所吸收，不另論其施用第二
    級毒品罪。被告所犯上開2 罪，犯意各別，行為互殊，應予
    分論併罰。
五、科刑：
  (一)爰審酌被告施用毒品之行為不僅戕害自身身心健康，亦間接
    影響社會治安，其正值青年，前已經觀察、勒戒執行完畢，
    不知珍惜大好前程，竟再次施用毒品，顯見其對毒品之依賴
    情形非輕，尚無戒除毒癮之決心，及其持有毒品之數量非微
    ，並考量被告犯後坦承犯行，所犯施用、持有毒品之犯行，
    乃屬戕害自身身心健康行為，反社會性之程度較低等一切情
    狀，分別量處如主文所示之刑，並定應執行刑，以示儆懲。
  (二)扣案之白色粉末1 包（驗餘淨重3.66公克，純質淨重2.96公
    克，含包裝袋1 只），係屬第一級毒品海洛因；而扣案之白
    色晶體1 包（驗前淨重33.36 公克，驗餘淨重33.35 公克，
    含包裝袋1 只）確為甲基安非他命等情，此分別有上開法務
    部調查局濫用藥物實驗室鑑定書、正修科技大學超微量研究
    科技中心檢驗報告在卷可稽，而裝盛該該等毒品之包裝袋共
    2 只，其中亦含有無法析離之第一級毒品海洛因或第二級毒
    品甲基安非他命，均應依毒品危害防制條例第18條第1 項前
    段規定諭知沒收銷燬；至鑑驗耗用之毒品海洛因及甲基安非
    他命既已滅失，則無庸再予宣告沒收銷燬，附此敘明。另扣
    案之電子磅秤1 台，為被告所有，且為供其購入持有毒品時
    秤重及施用毒品時，秤量添加葡萄糖之重量所用乙節，業據
    被告供陳在卷，為被告供犯罪所用，爰依刑法第38條第1 項
    第2 款之規定，分別於被告各該罪刑項下宣告沒收，併此敘
    明。
據上論斷，應依刑事訴訟法第273 條之1 第1 項、第299 條第1
項前段，毒品危害防制條例第10條第1 項、第11條第4 項、第18
條第1 項前段，刑法第11條、第38條第1 項第2 款、第51條第5
款、第9 款，判決如主文。
本案經檢察官甲○○到庭執行職務。
中    華    民    國    99    年    10    月    14    日
                  刑事第十庭    法  官  王靖茹
以上正本證明與原本無異。
如不服本判決應於收受判決後10日內向本院提出上訴書狀，並應
敘述具體理由。其未敘述上訴理由者，應於上訴期間屆滿後20日
內向本院補提理由書(均須按他造當事人之人數附繕本)「切勿逕
送上級法院」。
中    華    民    國    99    年    10    月    14    日
                                書記官  楊明月
附錄本案論罪科刑法條：
〈毒品危害防制條例第10條〉
施用第一級毒品者，處6 月以上5 年以下有期徒刑。
施用第二級毒品者，處3 年以下有期徒刑。
〈毒品危害防制條例第11條第4項〉
持有第二級毒品純質淨重20公克以上者，處6 月以上5 年以下有
期徒刑，得併科新臺幣70萬元以下罰金。

司法院資訊處製作；財團法人民間司法改革基金會備份。
